【裁判字號】    90,交訴,30
【裁判日期】    900426
【裁判案由】    業務過失致死
【裁判全文】
臺灣嘉義地方法院刑事判決                            九十年度交訴字第三號
    公  訴  人  臺灣嘉義地方法院檢察署檢察官
    被      告  甲○○
右列被告因業務過失致死案件，經檢察官提起公訴（九十年度偵字第一四九○號），
本院判決如左︰
    主  文
吳江楠從事業務之人，因業務上之過失致人於死，處有期徒刑壹年。
    事  實
一、甲○○係茂林汽車貨運有限公司營業大貨車司機，為從事駕駛業務之人，於民國
    八十九年十二月十四日凌晨二時十分許，駕駛車牌號碼ＩＵ－○二一號營業大貨
    車，由雲林縣斗南鎮往嘉義縣民雄鄉方向行駛，行經省道臺一線二四八公里六百
    公尺，與嘉義縣大林鎮○○路路口時，理應注意汽車行駛時，駕駛人應注意車前
    狀況，並隨時採取必要之安全措施，又閃光黃燈表示「警告」，車輛應減速接近
    ，注意安全，小心通過。且依當時天候雖下雨，但夜間有照明，道路無缺陷及障
    礙物及視距達二百公尺許之情狀下，亦無不能注意之情事，竟疏未注意經過上開
    閃光黃燈路口時，注意車前狀況，減速接近，注意安全、小心通過。適周德項駕
    駛ＳＣ－七一六七號自小客車附載其妻乙○○，由國道一號高速公路下大林交流
    道沿嘉義縣大林鎮○○路西向東行駛，行至前開路口，其行車方向為閃光紅燈時
    ，亦疏未注意行經閃光紅燈號誌交岔路口，支線道車應暫停讓幹線道車先行。甲
    ○○之營業大貨車因而撞及周德項之自小客車左側，致使周德項因受頭部外傷、
    顱內出血，當場死亡，乙○○則受有左耳撕裂、胸部挫傷等傷害。甲○○於肇事
    後，未被有偵查犯罪職權之公務員發覺前，向警員丙○○坦承駕車肇事，並進而
    接受裁判。
二、案經乙○○訴由嘉義縣警察局民雄分局報由臺灣嘉義地方法院檢察署檢察官偵查
    起訴。
    理  由
一、右揭時地發生車禍肇事致周德項死亡及乙○○受傷之事實，業據被告甲○○坦承
    不諱，核與告訴人乙○○指訴之情節相符，並有道路交通事故調查報告表一紙及
    現場照片六幀附卷可稽。又被害人周德項因此受傷死亡，亦經臺灣嘉義地方法院
    檢察署檢察官督同檢驗員相驗屬實，製有相驗筆錄、相驗屍體證明書、驗斷書在
    卷可憑；告訴人乙○○受有左耳撕裂、胸部挫傷腦挫傷等傷害，亦有財團法人佛
    教慈濟綜合醫院診斷證明書一紙附卷可稽。
二、按車輛行駛時，駕駛人應注意車前狀況，隨時採取必要之安全措施；又閃光黃燈
    表示「警告」，車輛應減速接近，注意安全，小心通過。道路交通安全規則第九
    十四條第三項、道路交通標誌標線號誌設置規則第二百十一條第一項第一款分別
    定有明文。而依上揭道路交通事故調查報告表所示，當時天候雖雨，惟夜間有照
    明、路面無缺陷及障礙物，且被告表示能見度有二百公尺許（詳九十年三月十六
    日偵查筆錄），足見被告並無不能注意之情事，竟疏未注意，行經省道臺一線二
    四八公里六百公尺處，與嘉義縣大林鎮○○路閃光黃燈路口時，竟疏未注意車前
    狀況，採取必要之安全措施，並減速接近，注意安全、小心通過，猶以時速五十
    公里之速度通過，因而肇事，其有過失至明。本件經臺灣省嘉雲區車輛行車事故
    鑑定委員會鑑定，亦認為：「一、周德項駕駛營自小客車，行經閃光紅燈號誌交
    岔路口，支線道車未暫停讓幹線道車先行，為肇事主因。二、甲○○駕駛營大貨
    車，行經閃光黃燈號誌交岔路口，未減速慢行，小心通過為肇事次因」，有該委
    員會九十年二月二十日嘉鑑字第九○○○七九號鑑定意見書附卷稽。雖被害人周
    德項駕駛自小客車通過該閃光紅燈號誌路口時，亦未依道路交通安全規則第一百
    零二條第一項第二款之規定，支線道車應暫停讓幹線道車先行，其於本件車禍之
    發生亦同有過失，然不能因此解免被告之過失責任。綜上所述，被告確有上述過
    失犯行，且被告過失駕駛行為，核與被害人周德項死亡及乙○○受傷間，具有相
    當因果關係，事證明確，被告之犯行洵堪認定。
三、查被告係茂林汽車貨運有限公司營業大貨車司機，此據其供明在卷，為從事駕駛
    業務之人，於執行業務中開車肇事，致周德項死亡及致乙○○受傷，核其所為，
    應成立刑法第二百七十六條第二項及第二百八十四條第二項前段之罪。被告所犯
    業務過失致死罪與業務過失傷害罪係一行為觸犯二罪名，屬想像競合，應從一重
    之業務過失致死罪處斷。被告於肇事後，未被有偵查犯罪職權之公務員發覺前，
    向警員丙○○坦承其駕車肇事，並依法接受裁判之事實，業據范景文證述明確，
    （詳本院九十年四月十二日審判筆錄），為對於未發覺之罪自首而受裁判，應減
    輕其刑。爰審酌被告之過失程度，所生之危害、肇事後之態度，及被害人周德項
    於本件車禍之發生，亦同有過失，與被告曾試以新臺幣二百二十萬元和告訴人和
    解，惟告訴人不願意等一切情狀，量處如主文所示之刑。
據上論斷，應依刑事訴訟法第二百九十九條第一項前段，刑法第二百七十六條第二項
、第二百八十四條第二項前段、第五十五條、第六十二條前段，罰金罰鍰提高標準條
例第一條前段，判決如主文。
本案經檢察官張長樹到庭執行職務。
中    華    民    國      九十      年      四      月      二十六      日
                              臺灣嘉義地方法院刑事第三庭
                                  法  官  張  育  彰
右正本證明與原本無異。
如不服本判決，應於判決送達後十日內向本院提出上訴狀( 應附繕本 )。
中    華    民    國      九十      年      四      月      三十        日
                                  書記官  馮  澤  文
附錄本判決論罪之法條：刑法第二百七十六條第二項、第二百八十四條第二項前段
刑法第二百七十六條因過失致人於死者，處二年以下有期徒刑、拘役或二千元以下罰
金。
從事業務之人，因業務上之過失犯前項之罪者，處五年以下有期徒刑或拘役，得併科
三千元以下罰金。
刑法第二百八十四條
因過失傷害人者，處六月以下有期徒刑、拘役或五百元以下罰金。致重傷者，處一年
以下有期徒刑、拘役或五百元下罰金。
從事業務之人，因業務上之過失傷害人者，處一年以下有期徒刑、拘役或一千元以下
罰金。致重傷者，處三年以下有期徒刑、拘役或二千元以下罰金。


司法院資訊處製作；財團法人民間司法改革基金會備份。
